【裁判字號】    92,交抗,974
【裁判日期】    921217
【裁判案由】    聲明異議
【裁判全文】
臺灣高等法院臺中分院刑事裁定                    九十二年度交抗字第九七四號
    抗  告  人
    即受處分人  甲○○
右抗告人因聲明異議案件，不服臺灣臺中地方法院中華民國九十二年十月三十一日裁
定（九十二年度交他字第四三號），提起抗告，本院裁定如左：
    主  文
抗告駁回。
    理  由
一、抗告人即受處分人甲○○抗告意旨略以：抗告人車輛停放地點，依卷附照片所示
    ，並無禁止停車之標誌，是台北縣警察局以違反交通管理處罰條例第五十六條第
    一項第一款所定「在禁止臨時停車處所停車」，對抗告人予以舉發，顯有未當，
    則其後台中區監理站交通事件裁決所所為之處分，即有所違誤。爰請求撤銷原裁
    定，更為適法之裁定云云。
二、按受處分人，不服主管機關所為之裁罰，固得於接到裁決之翌日起二十日內聲明
    異議；惟是項聲明異議應以司法狀紙敘述異議之理由，提出於原處分機關為之。
    原處分機關應於接受異議書狀後五日內，將該案卷及有關證物，送交該管地方法
    院或其分院交通法庭，道路交通案件處理辦法第十三條定有明文。又按道路交通
    管理處罰條例第八十七條規定，必須係對第八條主管機關所為之處罰，始得於法
    定期間內，向管轄地方法院聲明異議；又道路交通案件處理辦法第十八條規定：
    交通法庭認聲明異議不合法律上之程式者，應以裁定駁回之。又按道路交通處理
    辦法第十八條但書所謂「但其不合法律上程式可補正者，應先定期命為補正，逾
    期不補正者，即予駁回。」之情形，係指聲明異議雖不合法律上程式，但可補正
    之情形，例如聲明異議未依同辦法第十三條所規定「應以司狀紙敘述」、「敘述
    異議之理由」等是，至於聲明異議不合法律上程式，又無從命補正之情形，則不
    在該條但書適用之列。
三、經查，本件抗告人甲○○不服舉發，雖提出交通部公路總局台中區監理所之裁決
    書在卷足憑，然抗告人甲○○對該裁決書如有不服者，得之翌日起二十日內，以
    司法狀紙提出聲明異議，送交該裁決單位轉送管轄法院裁定，其卻逕向原審法院
    交通法庭聲明異議，核與道路交通處理辦法第十三條規定之程式不合，此情形即
    屬聲明異議不合法律上程式，又無從命補正之情形，蓋移送機關為原處罰機關，
    抗告人如何能補正而為移送機關。是以，原審乃依道路交通案件處理辦法第十八
    條前段，裁定駁回抗告人之異議，核無不合。又本件抗告人之聲明異議既不合法
    ，則自無就實體予以調查之必要。故本件抗告人抗告意旨猶執上詞，提起抗告，
    為無理由，應予駁回。
四、據上論斷，應依刑事訴訟法第四百十二條裁定如主文。
中      華      民      國      九十二      年      十二  月    十七    日
                                  臺灣高等法院臺中分院刑事第八庭
                                        審判長法  官  羅  得  村
                                              法  官  劉  榮  服
                                              法  官  黃  文  進
右正本證明與原本無異。
本件不得再抗告。
                                              書記官  許  麗  花
中      華      民      國      九十二   年     十二      月    十八    日
                                                                        Ｉ


司法院資訊處製作；財團法人民間司法改革基金會備份。
